# 银行借款附加条款确认

提问人：朱广洋xa0242xa0242 时间：2020-03-26 08:05:20
陈版及各位老师：
A公司与甲银行签订信用保证借款合计 6 亿元，作为该贷款的附加条件（不公开）公司需与银行处理不良资产的代理公司B签订购买不良资产协议，A公司与B公司约定A公司以 3000 万元价款购买B公司 6000 万元的甲银行不良资产。
从合同形式上述贷款和购买不良资产为两个独立的事项，实质重于形式上上述两个事项为一个事项。因为所购买的 3000 万元不良资产最终仅仅收回 300 万元，其余账面全部做了坏账处理。请教各位老师购买的不良资产对价3000 万元，是否应作为该笔贷款的融资费用确认财务费用？如果确认为融资费用，在购买不良资产后续确认债权转移手续时账面应如何体现？

回答人：chenyiwei
该不良资产应以其购入时的公允价值（即预计可收回金额的折现值）进行初始计量。由于购买不良资产是获得贷款的前提条件，故其名义购买价款与公允价值之间的差额（3000-300=2700万元）相当于预先支付的利息，应借记“长期借款——利息调整”，后续在该借款的存续期内按实际利率法摊销，作为对各期利息支出的调整。
对上述不良资产，理论上应按公允价值进行后续计量（建议作为FVTPL），其收回金额首先冲减该项资产的账面价值，期末根据实际回收情况调整其公允价值计量，计入公允价值变动损益。